【裁判字號】    99,親,119
【裁判日期】    990820
【裁判案由】    否認子女
【裁判全文】
臺灣高雄地方法院民事判決               99年度親字第119號
原      告  甲○○
被      告  丙○○
兼法定代理  乙○○
人                      2單元.
上列當事人間否認子女事件，本院於民國99年8 月18日言詞辯論
終結，判決如下：
    主  文
確認被告丙○○（男，民國95年8 月11日生）非被告乙○○與原
告之婚生子。
訴訟費用由被告負擔。
    事實及理由
一、原告起訴主張：原告與被告乙○○於民國93年7 月14日結婚
    ，嗣於95年6 月13日離婚，並於95年8 月11日生下被告丙○
    ○。雖被告丙○○受婚生推定，為原告與被告乙○○之婚生
    子女，然被告丙○○係被告乙○○受胎於訴外人劉宜鑫所生
    ，與原告並無血緣關係，依民法第1063條第3 項規定，訴請
    判決如聲明所示。
二、按父母之一方為臺灣地區人民，一方為大陸地區人民者，其
    與子女間之法律關係，依子女設籍地區之規定，臺灣地區與
    大陸地區人民關係條例第57條定有明文。本件原告為臺灣地
    區人民，被告乙○○為大陸地區人民，而依上開臺灣地區與
    大陸地區人民關係條例規定，兩造否認子女事件自應適用臺
    灣地區之法律。
三、次按妻之受胎期間即從子女出生日回溯第181 日起至第302
    日止，係在婚姻關係存續中者，其所生子女雖被推定為婚生
    子女，然夫妻之一方或子女能證明子女非為婚生子女者，得
    自其知悉時起二年內提起否認之訴，民法第1062條第1 項、
    第1063條定有明文。又當事人於否認子女之訴所主張之事實
    ，縱經他造在言詞辯論時自認，當事人仍就主張有利於己之
    事實有舉證之責任，民事訴訟法第277 條前段、第279 條第
    1 項、第594 條亦分別定有明文。
四、經查：
  (一)原告與被告乙○○之婚姻存續期間係自93年7 月14日起至95
    年6 月13日止，被告丙○○則係95年8 月11日出生，有戶籍
    謄本及廣西金桂司法鑑定中心司法鑑定文書在卷可憑，又廣
    西金桂司法鑑定中心司法鑑定文書，為在大陸地區製作之文
    書，業經財團法人海峽交流基金會驗證，並核發財團法人海
    峽交流基金會民國97年10月1 日（97）核字第075918號、第
    075709號證明，依臺灣地區與大陸地區人民關係條例第7 條
    規定，推定為真正，則被告丙○○之受胎期間，自其出生日
    回溯第181 日起至第302 日止，係在原告與被告乙○○婚姻
    關係存續期間，依上開說明，被告丙○○應推定為原告與被
    告乙○○之婚生子女。
  (二)原告主張之事實，業據其提出本院97年度家聲字第363 號民
    事裁定及確定證明書、廣西金桂司法鑑定中心司法鑑定文書
    、中華人民共和國廣西壯族自治區桂林市公證處西元2007年
    7 月13日（2007）桂桂證字第0832號及西元2007年7 月30日
    （2007）桂桂證字第0933號公證書為證，參以該司法鑑定文
    書於分析說明及諮詢意見記載：「根據孟德爾遺傳定律，孩
    子的全部遺傳基因必須分別來源於其親生父母雙方。綜上檢
    驗結果分析，劉宜鑫、乙○○上述15個STR 位點的基因型符
    合作為丙○○親生父母的遺傳基因條件，親子關係概率值經
    計算可達99.99%；參照國際慣例，可以認為劉宜鑫、乙○○
    與丙○○之間存在親生血緣關係」等情，堪信被告丙○○與
    原告之間無真實血緣關係存在，原告實非被告丙○○之生父
    。從而，原告向本院提起否認子女之訴，訴請確認被告丙○
    ○非被告乙○○與原告之婚生子女，應予准許。
五、訴訟費用負擔之依據：民事訴訟法第78條。
中    華    民    國    99    年    8     月    20    日
                  家事法庭  法  官  王俊隆
以上正本係照原本作成。
如對本判決上訴，須於判決送達後20日之不變期間內，向本院提
出上訴狀，並繳納上訴費新台幣4,500 元。
中    華    民    國    99    年    8     月    20    日
                            書記官  黃翔彬

司法院資訊處製作；財團法人民間司法改革基金會備份。
